臺灣高等法院刑事判決　　　　　　　　　　　　　九十一年度上易字第二五四八號
　　上　訴　人
　　即　被　告　甲○○
右上訴人因違反毒品危害防制條例案件，不服台灣桃園地方法院九十一年度易緝字第
八一號，中華民國九十一年六月二十四日第一審判決（起訴案號：臺灣桃園地方法院
檢察署八十九年度毒偵字第四八九三號、第五二二九號、第五二三九號，及移送併辦
臺灣桃園地方法院檢察署九十一年度毒偵字第一一一○號、同署九十一年度毒偵緝字
第一五○號），提起上訴，本院判決如左：
    主    文
原判決撤銷。
甲○○連續施用第二級毒品，累犯，處有期徒刑壹年貳月。
扣案之安非他命毛重共拾肆點肆公克沒收銷燬之，施用毒品器具組、酒精燈壹個、
盛裝安非他命之空袋肆個沒收。
    事    實
一、甲○○曾因違反麻醉藥品管理條例案件，於民國（下同）八十五年十一月二十日
    ，為台灣桃園地方法院判處有期徒刑八月，並於八十六年十月十四日執行完畢，
   嗣又因施用毒品案件，經觀察勒戒後，認無繼續施用毒品傾向，由台灣桃園地方
    法院檢察署檢察官於八十七年六月二十九日以八十七年度偵字第六八０八號、第
    七九九六號不起訴處分。惟又基於概括犯意，自八十七年七月中旬某日起，多次
    在桃園縣龍潭鄉三坑村其開設之藝品店內，施用第二級毒品安非他命，嗣於八十
    七年八月十三日凌晨零時三十分許，在桃園縣龍潭鄉○○路三０五巷與健行路口
    為警查獲，並扣得吸食器一組、酒精燈一個、盛裝安非他命之空袋四個，經同院
    於八十七年十月二日以八十七年毒聲字第二００七號裁定送觀察勒戒，八十八年
    一月二十三日為警緝獲，執行觀察勒戒處分，認有繼續施用毒品傾向，再於八十
    八年二月二十三日送強制戒治，八十八年六月二十二日裁定停止戒治付保護管束
    ，八十八年七月二日實際停止戒治出所而付保護管束，該期間又承同一犯意，自
    八十八年七月某日起至八十八年九月二十七日止，連續多次在前址施用第二級毒
    品安非他命，於八十八年九月二十八日在桃園縣龍潭鄉○○路與聖亭路口為警查
    獲，並扣得安非他命毛重一．五公克，旋經同院於同日以八十八年度毒聲字第五
    六六一號裁定送觀察勒戒後，認有繼續施用毒品傾向，於八十八年十月十八日為
    同院以八十八年度毒聲字第六一六九號裁定送強制戒治，八十九年三月二十四日
    停止戒治付保護管束，又承同一犯意，自八十九年七月中旬某日起，至八十九年
    九月二十三日止連續多次在同上址，施用第二級毒品安非他命，嗣先後於八十九
    年九月四日及二十五日為警在桃園縣龍潭鄉○○路五七一號前及同鄉○○路與聖
    亭路口查獲，並分別扣得安非他命七．五公克、一公克。復另承前同一犯意，自
    九十年八月二十日回溯九十六小時內之某時起至九十一年五月四日九時止，多次
    在新竹縣關西鎮老舍寮魚池旁工寮等處所，施用第二級毒品安非他命。嗣先後於
    九十年八月十九日二十一時四十分許、十月二十九日零時三十分許、九十一年五
    月四日十二時許，分別在桃園縣龍潭鄉○○路二二四號、龍潭鄉○○路十四之一
    號、新竹縣關西鎮老舍寮魚池旁工寮等地為警查獲，分別扣得安非他命三．九公
    克，○．五公克及吸食器二組。
二、案經桃園警察局平鎮分局移請台灣桃園地方法院檢察署檢察官偵查起訴，及移送
    併辦。
    理    由
一、右揭事實，業據上訴人即被告甲○○迭次於警、偵訊及原審與本院審理時，均坦
    承不諱（見八十九年毒偵字第七頁、第三十八頁背面，九十一年毒偵字第一一一
    ○號卷第六頁背面、二十三頁、及原審卷第三十七頁至第三十九頁、本院卷九十
    一年十月一日審判筆錄），且有扣案之第二級毒品安非他命共計十四．四公克、
    吸食器三組、酒精燈一個、盛裝安非他命之空袋四個可稽。暨桃園縣衛生局出具
    呈安非他命陽性反應之尿液檢驗報告附卷可稽（見八十八年毒偵字第五四八號卷
    第四十九頁、九十一年毒偵字第一一一○號卷第三十六頁），其先後多次施用毒
    品之犯行，事證明確，堪予認定。又被告前因施用毒品案件，經觀察勒戒後無繼
    續施用傾向，並由台灣桃園地方法院檢察署檢察官於八十七年六月二十九日以八
    十七年度偵字第六八０八、七九九六號不起訴處分確定，有不起訴處分書在卷足
    憑，其於該不起訴處分確定後於五年內二度因施用第二級毒品，經觀察勒戒，均
    認有繼續施用毒品傾向，此有台灣桃園看守所附設勒戒所八十八年二月四日桃所
    德衛勒字第二一八號及八十八年十月十三日桃所澄衛衛勒字第二八三一號函送之
    證明書二紙在偵查卷可稽，其後又再三次施用第二級毒品安非他命被查獲，其連
    續施用第二級毒品安非他命犯行明確，應予依法論科。
二、核被告甲○○所為，係犯毒品危害防制條例第十條第二項之罪。其施用毒品前持
    有安非他命之行為，為施用行為所吸收，不另論罪，又其先後多次施用第二級毒
    品犯行，時間密接、犯罪構成要件相同，顯係基於概括犯意為之，應依連續犯規
    定論以一罪，並依法加重其刑。公訴人認被告於八十九年三月二十四日第二次停
    止戒治付保管束期間施用毒品之犯行，與八十七年七、八月間所犯施用毒品之犯
    行，因二時期所犯之施用毒品犯行，中間相隔長達近一年半之時間，故二階段之
    犯行，犯意各別，應予分論併罰，惟被告於八十八年間之七月份至八十八年九月
    二十八日，復連續施用毒品，先後經過觀察勒戒及強制戒治處分，有前述原審八
    十八年度毒聲字第五六六一號裁定、八十八年度毒聲字第六一六九號裁定，在卷
    可憑，參以被告二度於接受強制戒治處分後，均於停止戒治付保護管束期間再度
    施用毒品，足見其主觀上欲施用毒品之意念未曾因強制戒治而斷除，堪認其因受
    強制戒治處分而在時間上得以區○○○○段施用毒品犯行，均係基於概括犯意為
    之，而為連續犯，並無犯意中斷之情形，併此敘明。又公訴人就被告於八十八年
    七月份至八十八年九月二十八日，及九十年八月二十日回溯九十六小時內之某時
    起至九十一年五月四日止之多次施用毒品犯行，雖未起訴，惟因與本案有連續犯
    裁判上一罪之關係，本院自應一併審理。再查，被告曾有如事實欄所述之前案執
    行紀錄，有本院被告全國前案紀錄表可稽，其於前案執行完畢後，五年內再犯本
    案有期徒刑以上之罪，為累犯，應依刑法第四十七條規定加重其刑，並遞加之。
三、原審就被告甲○○論以連續施用第二級毒品罪，固非無見，惟被告於九十年八月
    二十日回溯九十六小時內某時起至九十一年五月四日止之犯行與原審論罪部分有
    連續關係，為裁判上一罪，原判決未及審酌，自有未洽。被告上訴意旨認原判決
    量刑過重，雖無足取，惟原判決既有可議，即屬無可維持，應由本院予以撤銷改
    判。爰審酌被告犯罪之動機、目的、手段及其品性、生活狀況、智識程度、犯罪
    所生之損害、及屢犯未改，與犯罪後態度等一切情狀，量處有期徒刑壹年貳月，
    以示懲儆。扣案之第二級毒品安非他命共毛重十四．四公克係查獲之毒品，應依
    法沒收銷燬之，施用毒品器具三組、酒精燈一個、盛裝安非他命之空袋四個，則
    係被告所有供犯罪所用之物，併沒收之。
據上論斷，應依刑事訴訟法第三百六十九條第一項前段、第三百六十四條、第二百九
十九條第一項前段，毒品危害防制條例第十條第二項、第十八條第一項，刑法第十一
條前段、第五十六條、第四十七條、第三十八條第一項第二款，判決如主文。
本案經檢察官劉斐玲到庭執行職務。
中      華      民      國     九十一   年      十      月     十五     日
                            臺灣高等法院刑事第十五庭
                                審判長法  官  房  阿  生
                                      法  官  雷  元  結
                                      法  官  蔡  光  治
右正本證明與原本無異。
不得上訴。
                                      書記官  王  才  生
中      華      民      國     九十一   年      十      月      十六    日
附錄：本案論罪科刑法條全文
毒品危害防制條例第十條第二項
施用第二級毒品者，處三年以下有期徒刑。
